【裁判字號】    97,易,2040
【裁判日期】    971230
【裁判案由】    竊盜
【裁判全文】
臺灣臺北地方法院刑事判決              97年度易字第2040號
公  訴  人  臺灣臺北地方法院檢察署檢察官
被      告  丙○○
                    （
指定辯護人  乙○公設辯護人沈芳萍
上列被告因竊盜案件，經檢察官提起公訴（97年度偵字第11397
號），乙○判決如下：
    主  文
丙○○竊盜，處有期徒刑貳月，如易科罰金，以新臺幣壹仟元折
算壹日。
    事  實
一、丙○○於民國97年5 月16中午12時44分許，行至臺北市○○
    區○○街211 號之龍山寺後殿時，見供桌上擺放有真實姓名
    、年籍不詳之女性香客所有，供祭祀之包子及三角紅糖饅頭
    各1 個，價值各約新臺幣（下同）10元，竟意圖為自己不法
    之所有，趁無人在旁看管之際，徒手竊取上開物品，並隨即
    將之置入隨身攜帶之手提包內而得逞，惟經龍山寺之保全人
    員甲○○目睹上情，當場查獲而報警處理，並扣得上開包子
    及三角紅糖饅頭各1 個。
二、案經臺北市政府警察局萬華分局報請臺灣臺北地方法院檢察
    署檢察官偵查起訴。
    理  由
一、按被告以外之人於審判外之言詞或書面陳述，除法律有規定
    者外，不得作為證據，刑事訴訟法第159 條第1 項固有明文，
    然被告以外之人於審判外之陳述，雖不符同法第159 條之1
    至之4 規定，而經當事人於審判程序同意作為證據，法院審
    酌該言詞陳述或書面陳述作成時之情況，認為適當者，亦得
    為證據，又當事人、代理人或辯護人於法院調查證據時，知
    有第159 條第1 項不得為證據之情形，而未於言詞辯論終結
    前聲明異議者，視為有前項之同意，亦為同法第159 條之5
    所明文規定。有關本案判決所引述之下列相關具傳聞性質之
    證據資料之證據能力，被告丙○○及辯護人與檢察官於乙○
    審理迄言詞辯論終結前，均未聲明異議，乙○審酌證人甲○
    ○之陳述及相關傳聞證據資料作成時之情況，核無違法取證
    或其他瑕疵，認為以之作為證據為適當，前述證人於審判外
    之陳述及相關證據資料自得做為證據。至其餘資以認定本案
    犯罪事實之非供述證據，亦查無違反法定程序取得之情形，
    依刑事訴訟法第158 條之4 規定之反面解釋，自有證據能力
    。
二、訊據被告丙○○固不否認曾於上揭時、地拿取上開物品置於
    其手提包內之事實，惟矢口否認有何竊盜犯行，辯稱：上開
    包子及三角紅糖饅頭係伊在萬華火車站內之有「7」 標誌的
    店裡，以每個6 元之代價所購買，再攜至龍山寺內祭祀；又
    龍山寺是一級寺廟，沒有規定香客自己帶去的貢品不能取回
    ，如果取回，就是竊盜云云。惟查，被告於前揭時、地所拿
    取之上開包子及三角紅糖饅頭各1 個，係由真實姓名、年籍
    不詳之女香客先於97年5 月16中午12時38分許所擺放，約過
    6 分鐘後即同日12時44分許，被告於左右張望，確認無人看
    管上開物品之際，隨即徒手竊取之，並將之置於其隨身攜帶
    之手提包內之事實，業據證人即目擊本案發生過程之龍山寺
    保全人員甲○○於警詢中及乙○審理時證述：因被告前曾有
    拿取龍山寺內供品之情形，故97年5 月16日伊在龍山寺後門
    辦公室門口執勤時，見被告從後門進入龍山寺內，即特別注
    意被告之舉動，嗣後果真親見被告在東張西望一陣後，便前
    行至供桌處拿取其上所擺放之包子及饅頭各1 個，且立即將
    之放入其所攜帶之黑色包包內；伊見狀後隨即走向被告，並
    詢問被告「這個包子、饅頭是你的嗎？」被告答稱「是」後
    ，伊便帶被告回保全室，放監視畫面給被告看，由監視器畫
    面可看出來這包子、饅頭是之前的女香客留下來，之後被告
    才過來拿走；又伊曾問過被告「是否認識該名女香客」，被
    告回答「不認識」，故伊就報警處理等語綦詳（見偵查卷第
    11頁至第17頁，乙○卷(二)第83頁至第84頁反面），並經乙○
    於97年12月23日當庭勘驗龍山寺內後殿之監視器翻拍光碟屬
    實無誤（見乙○卷(二)第93頁反面至第94頁），且有現場照片
    8 張、搜索扣押筆錄、自願受搜索同意書、扣押物品收據各
    1 份（見偵查卷第15頁至第17頁、第18頁、第19頁至第20頁
    ）附卷可考，堪認為真實。是被告確有未經擺放上開供品之
    女香客同意，即徒手拿取前揭物品並置於其手提包內之情，
    至為明確，被告前開所辯，顯係臨訟卸責之詞，洵不足採。
    綜上，本案事證明確，被告犯行堪以認定，應予依法論科。
三、核被告丙○○所為，係犯刑法第320 條第1 項之竊盜罪。爰
    審酌被告犯後一再推諉卸責，於偵查及乙○審理過程均避不
    到庭，遭通緝後方始到案，有通緝書1 份附卷可參（見乙○
    卷(二)第43頁），且經乙○傳訊證人，及勘驗案發現場監視器
    翻拍光碟後，仍飾詞狡辯，態度惡劣，耗費相當司法資源，
    雖念其已近古稀之年，並無前科素行尚可，有臺灣高等法院
    被告前案紀錄表1 份在卷可按，僅國小畢業，智識程度不高
    ，行竊之手段尚稱平和，所竊取物品之價值尚微，並已由龍
    山寺保全人員代為領回，有贓物認領保管單1紙在卷足憑（
    見偵查卷第29頁），又被告經濟狀況不佳，常至社會扶助機
    構領用免費餐食之生活狀況等情，認其惡性尚非重大，惟考
    其不思感恩社會之善心美意，竟為貪圖一己之利，而破壞社
    會秩序，甚且倚老賣老，任憑己意解釋法律，先於警詢時認
    所竊取之物品價值甚微，不算犯罪，嗣又於乙○審理過程中
    ，處處流露對法秩序之敵視之情與輕蔑之感，法治觀念薄弱
    ，毫無悔意等一切情狀，乙○認實不宜輕縱，爰量處如主文
    所示之刑，並諭知易科罰金之折算標準，以示懲儆。末查，
    被告自承並未患有精神疾病，且在警詢、偵查中及乙○審理
    時，均能適時為自己辯護、思緒完整、言談並無明顯乖離現
    實之處，足見被告於犯行時及乙○審理中之精神狀態均無異
    常，自無從認定被告為本案犯行時，或於乙○審理期間之精
    神狀態已處於欠缺依其辨識而行為，或其辨識能力顯著減低
    之情，是本案並無刑法第19條第2 項之適用，併此敘明。
據上論斷，應依刑事訴訟法第299 條第1 項前段，刑法第320 條
第1 項、第41條第1 項前段，刑法施行法第1 條之1 ，判決如主
文。本案經檢察官杜慧玲到庭執行職務
中    華    民    國    97    年    12    月    30    日
                  刑事第十庭  審判長法  官  林春鈴
                                    法  官  姚念慈
                                    法  官  謝昀璉
上正本證明與原本無異。
如不服本判決應於收受送達後10日內向乙○提出上訴書狀，並應
敘述具體理由；其未敘述上訴理由者，應於上訴期間屆滿後20日
內向乙○補提理由書（均須按他造當事人之人數附繕本）「切勿
逕送上級法院」。告訴人或被害人如對於本判決不服者，應具備
理由請求檢察官上訴，其上訴期間之計算係以檢察官收受判決正
本之日期為準。
                                    書記官  鄭雅文
中    華    民    國    97    年    12    月    30    日
附錄法條；刑法第320 條第1 項。
中華民國刑法第320 條
（普通竊盜罪、竊佔罪）
意圖為自己或第三人不法之所有，而竊取他人之動產者，為竊盜
罪，處5 年以下有期徒刑、拘役或 5 百元以下罰金。
意圖為自己或第三人不法之利益，而竊佔他人之不動產者，依前
項之規定處斷。
前二項之未遂犯罰之。


司法院資訊處製作；財團法人民間司法改革基金會備份。
